臺灣臺中地方法院民事判決　96年度訴字第962號
原　　　告　宙峰有限公司
法定代理人　李文卿
訴訟代理人　李孟融　律師
被　　　告　易群營造廠股份有限公司
法定代理人　甲○○
訴訟代理人　黃靖閔　律師
　　　　　　羅豐胤　律師
複　代理人　黃幼蘭　律師
上列當事人間請求給付材料費事件，本院於民國96年10月24日言
詞辯論終結，判決如下：
    主      文
被告應給付原告新台幣壹佰壹拾肆萬零玖佰參拾元，及自民國九
十六年二月十五日起至清償日止，按年息百分之五計算之利息。
被告應將原告所簽發之本票號碼FC0000000 、票面金額新台幣陸
拾壹萬伍仟元、發票日為民國九十四年十一月十八日、擔當付款
人為第一商業銀行松山分行永春辦事處之本票壹紙返還原告。
訴訟費用由被告負擔。
本判決第一項於原告以新台幣參拾萬元供儋保後，得假執行。但
被告以新台幣壹佰壹拾肆萬零玖佰參拾元為原告預供擔保後，得
免為假執行。
本判決第二項於原告以新台幣貳拾萬伍仟元供儋保後，得假執行
。但被告以新台幣陸拾壹萬伍仟元為原告預供擔保後，得免為假
執行。
    事實及理由
一、本件原告起訴主張：兩造分別於民國（下同）94年11月18日
    、同年12月12日及95年5 月10日就中部知識庫格網發展中心
    新建工程之匯流排槽工程，分3 期各簽訂有材料採購合約書
    。兩造對於第1期工程之材料及對價均已履約完畢，惟第2、
    3 期工程部分，原告已依約將採購材料交付被告後，被告藉
    詞迄今拒不給付第2期及第3期之部分工程款新台幣（下同）
    1,140,930 元，屢經原告催討，被告均置之不理。另本件原
    告既已依約完成履行給付材料之義務，是被告依材料採購合
    約書（合約編號T-TK072，即原證七）第11 條履約保證之約
    定，自應將原告所開立用以擔保第1 期承攬工程完工及修補
    瑕疵之本票（發票日期94年11月18日、本票號碼 FC0000000
    、面額615,000 元、擔當付款人第一商業銀行）（下稱系爭
    本票）1 紙返還原告。爰依契約之法律關係，提起本件訴訟
    。訴之聲明：(1)被告應給付原告1,140,930 元，及自支付命
    令送達翌日起至清償日止，按年息5%計算之利息。(2)如主文
    第2項所示。(3)願供擔保，請准宣告假執行。
二、被告對於尚有1,140,930 元之承攬報酬未支付，及系爭本票
    已因第1 期工程之完成，須返還予原告等情，並不爭執。然
    以，上開尚未給付之工程款係第3 期及其後之追加工程之工
    程款，而非第2、3期之工程款等語，以資抗辯。答辯聲明：
    (1)原告之訴駁回。(2)如受不利之判決，願供擔保，請准宣告
    免為假執行。
三、按稱承攬者，謂當事人約定，一方為他方完成一定之工作，
    他方俟工作完成，給付報酬之契約。約定由承攬人供給材料
    者，其材料之價額，推定為報酬之一部。民法第490 條，定
    有明文。本件兩造間立有承攬契約（本件契約書名稱雖為材
    料採購合約書，然由契約書內容觀之，實為由原告施作連工
    帶料之承攬契約），原告為承攬人，被告為定作人，被告總
    計有1,140,930 元之工程款（即承攬報酬）尚未給付等情，
    業據兩造所不爭執，自堪可信為真實。故而，原告本於承攬
    契約之法律關係，請求被告如數給付上開工程款，於法自屬
    有據，自有理由，應予准許。至被告抗辯稱，上開工程款並
    不包括第2 期之工程款，惟被告既對於尚未給付之總工程款
    數額，並不爭執，則上開尚未給付之工程款，既為被告應付
    之給付義務，則究為何期工程款，即與被告應負之給付義務
    無涉，併予敘明。
四、次查，系爭本票係原告依兩造所立之材料採購合約書（合約
    編號T-TK072，即原證七）第11 條約定，為擔保原告如期完
    工及瑕疵修補之履行（第1 期承攬工程）之目的而交付，原
    告於依施工確認圖面完成交貨，被告即應返還系爭本票予原
    告，嗣該第1 期工程，原告已依約完成交付，被告迄今尚未
    返還系爭本票等情，此有卷附之上開材料採購合約書影本 1
    份可稽，並為兩造所不爭執，自堪可信為真實。是原告依上
    開契約第11條之約定，請求被告返還系爭本票，洵屬適法，
    亦有理由，應予准許。
五、綜上，原告依兩造間所立契約之約定，請求被告給付尚未交
    付之工程款1,140,930 元，及自支付命令送達之翌日（即96
    年2月25日）起至清償日止，按年息5% 計算之法定遲延利息
    ，及返還系爭本票，均有理由，應予准許，爰為判決如主文
    第1、2項所示。
六、兩造均陳明願供擔保，請准宣告假執行或免為假執行。經核
    均無不合，爰各酌定相當擔保金額准許之。
七、據上論結，本件原告之訴為有理由，依民事訴訟法第78條、
    第390條第2項、第392條第2項，判決如主文。
中　　華　　民　　國　　96　　年　　11 　 月　　9　 　日
                  民事第二庭    法  官  陳添喜
正本係照原本作成。
如對本判決上訴，須於判決送達後20日內向本院提出上訴狀。
中　　華　　民　　國　　96　　年　　11 　 月　　9　 　日
                                書記官  鄭晉發
